【裁判字號】    99,訴,463
【裁判日期】    990831
【裁判案由】    毒品危害防制條例等
【裁判全文】
臺灣桃園地方法院刑事判決               99年度訴字第463號
公  訴  人  臺灣桃園地方法院檢察署檢察官
被      告  丁○○○○○○○○.
指定辯護人  王道元律師
上列被告因違反毒品危害防制條例等案件，經檢察官提起公訴（
99年度偵字第10603 號），本院判決如下：
    主  文
丁○○○○○○○○ ○○○○○○○○○○○ 未經許可，寄藏可發射子彈具有殺傷力
之改造手槍，處有期徒刑年貳月，併科罰金新臺幣萬元，罰
金如易服勞役，以新臺幣壹仟元折算壹日，扣案土造鋼筆手槍壹
支（槍枝管制編號為一一O二O三六九三七號）沒收；又未經許可
，持有子彈，處有期徒刑陸月，併科罰金新臺幣壹萬元，罰金如
易服勞役，以新臺幣壹仟元折算壹日；又販賣第二級毒品，處有
期徒刑肆年陸月，未扣案之新臺幣壹仟元沒收，如全部或一部不
能沒收時，以其財產抵償之；又販賣第二級毒品，處有期徒刑肆
年陸月，未扣案之新臺幣壹仟元沒收，如全部或一部不能沒收時
，以其財產抵償之。應執行有期徒刑拾壹年，併科罰金新臺幣
萬元，罰金如易服勞役，以新臺幣壹仟元折算壹日，扣案土造鋼
筆手槍壹支（槍枝管制編號為一一O 二O 三六九三七號）沒收，
未扣案之新臺幣貳仟元沒收，如全部或一部不能沒收時，以其財
產抵償之。
    事  實
一、丁○○○○○○○○ ○○○○○○○○○○○ （中文名稱：巴空才）明知可發射
    子彈具有殺傷力之土造鋼筆手槍及具有殺傷力之制式子彈，
    非經主管機關許可，不得持有、寄藏，竟於民國97年間某月
    某日，基於寄藏具殺傷力改造槍枝之犯意，在桃園縣龜山鄉
    某處，受某準備返回泰國之真實姓名年籍不詳泰國籍男子委
    託而收受具殺傷力之土造鋼筆手槍1 支（槍枝管制編號為00
    00000000號）並寄藏之；另基於持有具殺傷力制式子彈之犯
    意，於97年間某月某日，在桃園縣龜山鄉○○路與頂湖路口
    ，因真實姓名年籍不詳綽號「阿通」之泰國籍男子（業於98
    年11月因火災死亡）之贈與而取得具殺傷力之制式9mm 子彈
    2 顆並持有之。
二、丁○○○○○○○○○○○○○○○○○○○明知甲基安非他命係毒品危害防制條
    例所規定之第二級毒品，依法不得販賣，詎基於販賣第二級
    毒品甲基安非他命之犯意，於99年農曆年期間（及99年2 月
    13日至同年月21日）某日，在桃園縣龜山鄉○○路二段35 1
    巷17號外籍勞工宿舍內，詢問泰國籍勞工甲○○○○○○○○ ○○○○○○○ 、乙○○○○○○○○○ ○○○○○○ 、丙○○ ○○ ○○○○○○○、SUDARBOOD PR
    IDA 是否有意購買甲基安非他命，經甲○○○○○○○○ ○○○○○○○ 4
    人表示有意購買後談妥交易數量、金額後，遂由甲○○○○○○○○○○○○○○○4人各出資新臺幣（下同）250 元，而以1,000 元向
    丁○○○○○○○○ ○○○○○○○○○○○ 購買甲基安非他命1 小包；丁○○○○○○○○ ○○○○○○○○○○○ 另於99年3 月初某日，在上揭地點，以相
    同方式，販賣第二級毒品甲基安非他命1 小包予甲○○○○○○○○○○○○○○○ 、乙○○○○○○○○○ ○○○○○○ 、丙○○ ○○ ○○○○○○○ 、SUDAR
    BOOD PRIDA。
三、嗣警方於99年4 月7 日晚間10時23分許，在桃園縣龜山鄉○○路8 巷1 號前盤查，於丁○○○○○○○○ ○○○○○○○○○○○ 衣服長袖
    口袋內扣得前揭土造鋼筆手槍1 把、子彈2 顆，另於褲子口
    袋內扣得與本案無關之安非他命5 包( 毛重共0.7 公克) ，
    並由甲○○○○○○○○ ○○○○○○○ 帶同警方至其桃園縣龜山鄉○○路
    8 巷1 號宿舍，扣得與本案無關之安非他命吸食器1 組、安
    非他命殘渣袋8 個、摻食吸管3 支等物。
四、案經桃園縣政府警察局龜山分局報告臺灣桃園地方法院檢察
    署檢察官偵查起訴。
    理  由
壹、證據能力部分：
    查本案所引用之供述及非供述證據，經本院依法踐行調查證
    據程式，檢察官、被告及其指定辯護人均不爭執各該證據之
    證據能力，且亦查無依法應排除其證據能力之情形，是後述
    所引用證據之證據能力均無疑義，先予敘明。
貳、實體部分：
一、訊據被告對於寄藏槍枝、持有子彈部分坦承不諱，然矢口否
    認有何販賣第二級毒品甲基安非他命之犯行，辯稱：是伊拿
    甲○○○○○○○○ ○○○○○○○ 、乙○○○○○○○○○ ○○○○○○ 、丙○○ ○○ ○○○○○○○ 、SUDARBOOD PRIDA錢，再託某臺灣人購買，他們付多少
    錢，就拿到多少數量毒品，伊沒有賣，是伊去買回來，大家
    一起吸食，伊在偵查中說是有販賣甲基安非他命給上述4 人
    ，是指那4 人拿錢給伊去買甲基安非他命，大家一起吸食，
    證人中文不好，他們以為是向伊買云云；指定辯護人王道元
    律師為被告辯護稱：證人所述關於購買毒品時間、次數都不
    明確，丙○○ ○○ ○○○○○○○對於購買毒品之次數前後有2 次、2
     、3 次之證述，乙○○○○○○○○○ ○○○○○○ 偵查中稱3 次，審理
    時改稱2 次，SUDARBOOD PRIDA 則稱不記得買過幾次，證人
    製作筆錄時距離案發時間尚近，卻答稱不記得，無法證明被
    告犯罪，且證人證述第2 次向被告購買毒品之間，有3 月初
    、3 月底之不同，所述不可採信云云。經查：
  (一)被告寄藏槍枝、持有子彈部分：
    上開事實，業經被告丁○○○○○○○○ ○○○○○○○○○○○ 坦承不諱，並
    有現場照片在卷可稽（見99年度偵字第10603 號卷第33-37
    頁），而扣案手槍、子彈經送內政部警政署刑事警察局鑑驗
    ，其中手槍1 支（槍枝管制編號：0000000000），認係兩節
    式土造槍，擊發功能正常，可供擊發適用子彈使用，認具殺
    傷力；子彈2 顆，均認係口徑9mm 制式子彈，其中1 顆彈底
    具撞擊痕跡，均經試射，可擊發，均認具殺傷力（見99年度
    偵字第10603 號卷第119-120 頁），此部分之事實應堪認定
    。
  (二)被告販賣第二級毒品部分：
  1.上開事實，業據證人甲○○○○○○○○ ○○○○○○○ 於警詢、偵查中及
    本院審理時證稱：伊從99年農曆過年開始施用毒品甲基安非
    他命，施用的毒品是伊與乙○○○○○○○ ○○ ○○○○○○、丙○○ ○○ ○○○○○○○、SUDARBOOD PRIDA 一起向被告購買的，共購買2 次，
    99年農曆過年那次，公司有給年終獎金，又有放假，心情好
    ，因此才想要試試看，當時大家在喝酒，被告就來宿舍問我
    們要不要毒品，費用是1 小包1,000 元，另一次是3 月初薪
    水剛發時，被告又來我們宿舍，問要不要試試看，伊與乙○○○○○○○○○ ○○○○○○ 、丙○○ ○○○○○○○○○ 、SUDARBOOD PRIDA 就一
    起分擔費用，再一起吸食，2 次購買都是我們4 人每人各出
    250 元，合資1,000 元等語甚詳（見99年度偵字第9885號卷
    第80-81 、97頁，本院訴字卷第46-48 頁）；證人乙○○○○○○○○○ ○○○○○○ 於警詢、偵查中及本院審理時證稱：伊在臺灣有
    吸食過甲基安非他命2 次，第一次是在臺灣農曆過年的時候
    ，吸食時共有4 人，除了伊之外，還有甲○○○○○○○○ ○○○○ ○○○
    、丙○○ ○○○○○○○○○ 、SUDARBOOD PRIDA ，毒品的來源是被告
    ，金錢是大家一起分攤，第二次施用是在3 月初的時候，毒
    品也是向被告拿的，也是大家一起出錢，我們4 人都是1 人
    出資250 元，合資1,000 元，在宿舍向被告購買甲基安非他
    命，這2 次購買時，被告有先離開一下，回來之後就有毒品
    等語明確（見99年度偵字第9885號卷第77、98-99 頁，本院
    訴字卷第50-52 頁）；證人丙○○ ○○ ○○○○○○○於警詢、偵查中
    及本院審理時證稱：伊是今年農曆過年開始施用甲基安非他
    命，毒品是向被告購買的，伊共向被告購買2 次，第一次是
    農曆春節時，大家一起喝酒，被告也在，突然有人說要買毒
    品來試試看，大家就將錢拿出來，被告拿錢後出去，買回來
    大家一起施用，第2 次是在3 月初的時候，印象中是在喝酒
    的時候，有人起意，被告出去之後再回來，地點都是在宿舍
    ，是伊與甲○○○○○○○○ ○○○○○○○ 、乙○○○○○○○○○ ○○○○○○ 、SUDA
    RBOOD PRIDA4人合買，一人約出250 元，買到像小指頭指尖
    份量一點點的粉狀藥物等語甚詳（見99年度偵字第9885號卷
    第64-65 、95-97 頁，本院訴字卷第65-66 頁）；證人SUDA
    RBOOD PRIDA 於警詢中證稱：伊與甲○○○○○○○○ ○○○○○○○、乙○○○○○○○○○ ○○○○○○ 、丙○○ ○○ ○○○○○○○有一起向被告購買甲基
    安非他命，是被告直接到宿舍找我們，並販賣毒品給我們，
    1 小包1,000 元等語明確（見99年度偵字第9885號卷第84-8
    5 頁），經核，證人甲○○○○○○○○ ○○○○ ○○○、乙○○○○○○○○○ ○○○○○○、丙○○ ○○ ○○○○○○○、SUDARBOOD PRIDA 之證述內容均能
    相互佐證。參以被告於警詢、偵查中供稱：伊持有槍、彈在
    外遊蕩是因為伊外出販賣甲基安非他命時，有時在別人地盤
    ，別人才不敢欺負伊，伊是98年10月中旬開始在龜山鄉工四
    工業區伊帶販賣毒品改不特定的泰勞、菲勞、越勞，大多以
    0.1 公克1,000 元之價錢賣出，伊有販售第二級毒品安非他
    命給甲○○○○○○○○ ○○○○○○○ 、乙○○○○○○○○○ ○○○○○○ 、丙○○ ○○○○○○○○○ 、SUDARBOOD PRIDA 等語（見99年度偵字第9885號
    卷第13-14 、56頁）。此外，並有現場照片在卷可稽（見99
    年度偵字第9885號卷第30-35 頁）。
  2.證人甲○○○○○○○○ ○○○○○○○ 雖於警詢時證稱：是伊與乙○○○○○○○○○ ○○○○○○ 、丙○○ ○○ ○○○○○○○、SUDARBOOD PRIDA 一起向被
    告購買甲基安非他命，最後一次是在99年3 月底向被告購買
    然後在公司宿舍吸食云云（見99年度偵字第9885號卷第81頁
    ），其於偵查中及本院審理時迭稱第二次購買之時間為3 月
    初，並解釋是因為3 月初發薪水，被告來宿舍，因此才又購
    買甲基安非他命（見99年度偵字第9885號卷第96-97 頁，本
    院訴字卷第47-48 頁），證人甲○○○○○○○○ ○○○○○○○ 非但再次
    確認第二次購買毒品之時間為99年3 月初，並證稱係因當時
    發薪水而為購買日期之佐證，參以證人乙○○○○○○○○○ ○○○○○○
    、丙○○ ○○ ○○○○○○○亦均證稱第二次向被告購買毒品之時間為
    99年3 月初，證人嗣後證稱第二次購買時間為99年3 月初一
    節，應可採信。
  3.證人乙○○○○○○○○○ ○○○○○○ 於警詢時證稱：伊與甲○○○○○○○○ ○○○○○○○ 、丙○○ ○○ ○○○○○○○、SUDARBOOD PRIDA 一起向被告購
    買甲基安非他命3 次云云（見99年度偵字第9885號卷第74頁
    ），並於偵查中證稱：我們有向被告購買安非他命，第一次
    購買是在98年12月31日過年前云云（見99年度偵字第9885號
    卷第98頁），與其嗣後證稱向被告購買毒品2 次、第一次在
    農曆春節期間等語並不相符，然證人乙○○○○○○○○○ ○○○○○○ 業
    於本院審理時解釋稱：伊說向被告買3 次，因為當時伊醉了
    ，所以不記得，伊應該是記錯了，又伊於偵查中說第一次是
    在98年12月31日向被告購買毒品，伊只記得是是放長假的時
    候，當時喝醉了，什麼都不記得等語（見本院訴字卷第52頁
    ），可見其前開向被告購買3 次毒品，第一次在98年12月31
    日過年前云云，並非其清楚記憶所為之陳述，應非可採。
  4.至證人丙○○ ○○ ○○○○○○○雖於警詢中證稱：伊與甲○○○○○○○○○○○○○○○ 、乙○○○○○○○○○ ○○○○○○ 、SUDARBOOD PRIDA向被告
    購買3 次甲基安非他命云云（見99年度偵字第9885號卷第64
    -65 頁），然其於偵查中改證稱：過年這次有向被告購買毒
    品，其他向被告購買次數加起來約2 、3 次等語（見99年度
    偵字第9885號卷第95-97 頁），並於本院審理時證稱：我們
    向被告購買2 次毒品等語（見本院訴字卷第65頁），就其等
    向被告購買毒品之次數前後供述不一，然其業於本院審理時
    解釋稱：伊之前說向被告購買3 次，真正的次數伊忘記了，
    大約是2 至3 次等語（見本院訴字卷第66頁），是其警詢、
    偵訊證稱購買毒品之次數，並非基於其清楚記憶所為之證述
    ，而其嗣後證稱之2 次，又與證人甲○○○○○○○○ ○○○○○○○ 、乙○○○○○○○○○ ○○○○○○ 之證述相符，應可採信。
  5.證人SUDARBOOD PRIDA 於警詢中證稱：伊與甲○○○○○○○○ ○○○○○○○ 、乙○○○○○○○○○ ○○○○○○ 、丙○○ ○○ ○○○○○○○一起向被告購
    買甲基安非他命，購買幾次伊忘記了，最後一次是在99年3
    月底向被告購買云云（見99年度偵字第9885號卷第84-85 頁
    ），依其所述忘記向被告購買幾次毒品，僅可得知其對本案
    之內容記憶不清，並無從為被告有利之認定；至其證稱最後
    一次向被告購買毒品是在99年3 月底，是否亦係其記憶清楚
    所為之證述，並非無疑，參以證人甲○○○○○○○○ ○○○○○○○ 、乙○○○○○○○○○ ○○○○○○ 、丙○○ ○○ ○○○○○○○就最後一次向被告購買
    之時間點均證稱為99年3 月初而能相互佐證，是此部分應以
    證人甲○○○○○○○○ ○○○○○○○等之證述較為可採。
  6.被告雖辯稱：伊在偵查中說是有販賣甲基安非他命給上述4
    人，是指那4 人拿錢給伊去買甲基安非他命，大家一起吸食
    ，證人中文不好，他們以為是向伊買云云。然查，被告於偵
    查中供稱：伊有販售第二級毒品安非他命給甲○○○○○○○○ ○○○○○○○ 、乙○○○○○○○○○ ○○○○○○ 、丙○○ ○○ ○○○○○○○、SUDARBOOD
    PRIDA 等語（見99年度偵字第9885號卷第56頁），其後又解
    釋稱：賣給丙○○ ○○ ○○○○○○○，得價500 元，賣給甲○○○○○○○○○○○○○○○ ，每次得價500 至1,000 元，伊沒有賣給乙○○○○○○○○○ ○○○○○○ 、SUDARBOOD PRIDA ，伊賣給其中2 位，但他們
    4 位都有吸食等語（見99年度偵字第9885號卷第56頁），倘
    若被告僅代甲○○○○○○○○ ○○○○○○○、乙○○○○○○○○○ ○○○○○○ 、丙○○○○ ○○○○○○○、SUDARBOOD PRIDA 代購甲基安非他命，其於偵
    查中當供稱其代為購買之有利於己之情節，且若僅為代購，
    當無所謂得價多少之情形，然其卻於偵查中陳稱有販賣毒品
    給甲○○○○○○○○ ○○○○○○○ 等人，且對於販賣毒品後之得價亦供
    述具體明確，顯見其係販賣而非替甲○○○○○○○○ ○○○○○○○ 等人
    代購。參以證人甲○○○○○○○○ ○○○○○○○ 於本院審理時證稱：伊
    有向被告購買2 次安非他命，除了農曆過年期間外，另一次
    是3 月初發薪水那一次等語（見本院訴字卷第46-48 頁）；
    證人乙○○○○○○○○○ ○○○○○○ 於本院審理時證稱：伊第一次吸食
    甲基安非他命是在農曆國年期間，是向被告購買的，第二次
    就是3 月初那一次，也是向被告購買的等語（見本院訴字卷
    第50-52 頁）；證人丙○○ ○○ ○○○○○○○於本院審理時證稱：伊
    從99年農曆過年開始吸食甲基安非他命，是向被告購買的，
    共購買2 次，第一次在農曆春節，第二次是三月初等語（見
    本院訴字卷第65頁），證人甲○○○○○○○○ ○○○○○○○ 、乙○○○○○○○○○ ○○○○○○ 、丙○○ ○○ ○○○○○○○於本院審理時均證稱係向被告
    購買甲基非他命，並非請被告代購，益見被告辯稱其係為
    甲○○○○○○○○ ○○○○○○○等人代購毒品云云，並不可採。
  7.查甲基安非他命屬毒品之違禁物品，政府查緝甚嚴，對於販
    賣甲基安非他命者尤須科以重度刑責，販賣甲基安非他命既
    係違法行為，當非可公然為之，亦無公定價格，且分裝容易
    ，份量亦可增減，而每次買賣之價量，亦可能隨時依雙方關
    係深淺、資力、需求量及對行情之認知、來源是否充裕、品
    質是否較佳、查緝是否嚴謹、購買者被查獲時供述購買對象
    之可能風險之評估等情形，而異其標準，非可一概而論；又
    購買毒品者通常亦無法探知販毒者賺取利潤幾何，是販賣毒
    品之利得，除被告坦承犯行或價量俱臻明確外，委難察得實
    情。倘被告始終不願供出利得若干，或片面供述不實之取得
    毒品價格，即無從以販賣罪名相繩，又豈是事理之平。本件
    被告否認犯罪，以致無從計算被告之實際利得，但販賣第二
    級毒品甲基安非他命之法定刑為無期徒刑或7 年以上有期徒
    刑，苟非確有利益可圖，衡情被告應無甘冒重罪風險，鋌而
    走險與甲○○○○○○○○ ○○○○○○○ 等人為毒品交易之理，被告主觀
    上具有營利之意圖，至為灼然。
  8.綜上所述，被告丁○○○○○○○○ ○○○○○○○○○○○ 及其指定辯護人所
    辯均非可採，本件事證明確，被告之犯行堪以認定。
二、論罪科刑部分：
  (一)核被告丁○○○○○○○○ ○○○○○○○○○○○ 所為，係犯槍砲彈藥刀械管
    制條例第8 條第4 項之未經許可寄藏槍枝罪，同條例第12條
    第4 項之未經許可持有子彈罪；毒品危害防制條例第4 條第
    2 項之販賣第二級毒品罪。按槍砲彈藥刀械管制條例所稱之
    「寄藏」與「持有」，均係將物置於自己實力支配之下，僅
    寄藏必先有他人之持有行為，而後始為受寄代藏而已，故寄
    藏之受人委託代為保管，其保管之本身，亦屬持有，不過持
    有係受寄之當然結果，自僅論以寄藏犯行（最高法院74年臺
    上第3400號判例參照），是被告受某真實姓名年籍不詳之泰
    國籍男子託付保管前揭槍枝，應論以寄藏手槍之單純一罪，
    不另就其「持有」之犯行論處，偵查檢察官認此部分應論以
    持有槍枝，容有誤會。被告持有第二級毒品之低度行為，應
    為販賣之高度行為所吸收，均不另論罪。又本件槍枝、子彈
    係於不同時間、地點向不同之泰國籍男子取得，時間間隔數
    月，有被告丁○○○○○○○○ ○○○○○○○○○○○ 供承在卷（見本院訴字
    卷第70頁），被告既於不同時間、地點分別取得槍枝、子彈
    ，自非以一行為寄藏、持有上開槍枝、子彈，偵查檢察官認
    前揭寄藏槍枝部分與持有子彈部分應論以想像競合，容有未
    洽。被告所犯寄藏槍枝、持有子彈、販賣第二級毒品4 罪，
    犯意各別，應分論併罰之。
  (二)另指定辯護人王道元律師為被告辯護稱：請審酌被告就寄藏
    槍枝、持有子彈部分均自白犯罪，犯後態度良好請依第59條
    酌情減輕云云（見本院訴字卷第75頁）。惟按刑法第59條之
    酌量減輕其刑，必須犯罪另有特殊之原因與環境等等，在客
    觀上足以引起一般同情，認為即予宣告法定低度刑期尤嫌過
    重者，始有其適用（最高法院45年臺上字第1165號判例意旨
    參照），被告寄藏、持有上開槍枝、子彈係為販賣甲基安非
    他命時若至他人地盤，不致被他人欺負（見99年度偵字第98
    85號卷第13、38頁），非但法治觀念薄弱，且對社會治安已
    造成嚴重影響，難認有何特殊之原因與環境，在客觀上足以
    引起一般同情，認為宣告法定低度刑期尤嫌過重之情形，是
    辯護人此部分所辯，尚屬無據。
  (三)又按販賣第二級毒品罪之法定刑為「無期徒刑或七年以上有
    期徒刑，得併科新臺幣七百萬元以下罰金」，然同為販賣第
    二級毒品之人，其原因、動機不一，犯罪情節未必盡同，或
    有大盤毒梟者，亦有中、小盤之分，甚或僅止於吸毒者友儕
    間為求互通有無之有償轉讓者亦有之，其販賣行為所造成危
    害社會之程度自屬有異，法律科處此類犯罪，所設之法定最
    低本刑卻同為「無期徒刑或七年以上有期徒刑，得併科新臺
    幣七百萬元以下罰金」，不可謂不重。於此情形，自非不可
    依客觀之犯行與主觀之惡性二者加以考量其情狀，是否有可
    憫恕之處，適用刑法第59條之規定酌量減輕其刑，期使個案
    裁判之量刑，能斟酌至當，符合比例原則，本件被告丁○○○○○○○○ ○○○○○○○○○○○ 販賣第二級毒品，所為自屬非是，惟衡其
    前開販賣第二級毒品，交易價額為1,000 元，對照其所犯係
    法定刑為無期徒刑、7 年以上有期徒刑之重罪，法重情輕，
    客觀上足以引起一般人之同情，其等犯罪情狀顯可憫恕，爰
    依刑法第59條規定酌量減輕其刑。
  (四)爰審酌被告丁○○○○○○○○ ○○○○○○○○○○○ 明知槍枝、子彈氾濫危
    害社會治安甚鉅，竟仍因友人所託、販賣毒品防身之用寄藏
    、持有槍枝、子彈，又視政府反毒政策及宣導如無物，意圖
    營利而販賣第二級毒品甲基安非他命給他人施用，影響所及
    ，非僅他人之生命、身體將可能受其侵害，社會、國家之法
    益亦不能免，為害之鉅，當非個人一己之生命、身體法益所
    可比擬，自應嚴厲規範，及其就寄藏、持有槍枝、子彈部分
    坦承犯行，又就販賣第二級毒品部分否認犯行，及本件經查
    獲之販賣次數及金額均屬有限等一切情狀，酌情各量處如主
    文所示之刑，罰金部分並諭知易服勞役之折算標準，並依刑
    法第51條第5 款、第7 款規定，就其有期徒刑及罰金部分定
    其應執行之刑，以示懲儆。
  (五)蒞庭公訴人固就被告寄藏槍枝、持有子彈、販賣毒品部分，
    分別具體求處有期徒刑3 年併科罰金5 萬元、有期徒刑4 月
    併科罰金1 萬元、有期徒刑7 年2 月，惟本院審酌被告上開
    犯罪情節、次數、犯後態度及前揭各情，認公訴人上開求刑
    尚有未洽，而應以主文所示之刑為妥適，附此敘明。
三、沒收部分：
  (一)扣案手槍1 支（槍枝管制編號：0000000000），屬違禁物，
    應依刑法第38條第1 項第1 款之規定宣告沒收。至扣案具有
    殺傷力之子彈2 顆，皆由內政部警政署刑事警察局鑑驗試射
    ，僅餘彈殼，已失其違禁物之性質，本院自無從沒收。
  (二)被告丁○○○○○○○○ ○○○○○○○○○○○ 於本案2 次販賣毒品所得2,00
    0 元，核屬被告本件犯罪所得之物，雖未扣案，仍應依同條
    例第19條第1 項規定，宣告沒收，如全部或一部不能沒收時
    ，以其等之財產抵償之。
  (三)至扣案毒品甲基安非他命2 包，係被告於99年4 月7 日購買
    所有；安非他命吸食器1 組、安非他命殘渣袋8 個、摻食吸
    管3 支，係施用毒品之用，均據被告陳明在卷，惟難認與前
    揭犯罪有何直接相關，爰不為沒收之諭知。
據上論斷，應依刑事訴訟法第299 條第1 項前段，槍砲彈藥刀械
管制條例第8 條第4 項、第12條第4 項，毒品危害防制條例第4
條第2 項、第19條第1 項，刑法第11條、第59 條、第42條第3項
 、第38條第1 項第1 款、第51條第5 款、第7 款，判決如主文
。
本案經檢察官陳仁傑到庭執行職務。
中    華    民    國    99    年    8     月    31    日
                  刑事第四庭  審判長法  官  袁雪華
                                    法  官  張淑華
                                    法  官  林宜靜
以上正本證明與原本無異。
如不服本判決應於收受判決後10日內向本院提出上訴書狀，並應
敘述具體理由。其未敘述上訴理由者，應於上訴期間屆滿後20日
內向本院補提理由書( 均須按他造當事人之人數附繕本) 「切勿
逕送上級法院」。
                                    書記官  王明玉
中    華    民    國    99    年    8     月    31    日
附錄論罪科刑法條
槍砲彈藥刀械管制條例第8條
未經許可，製造、販賣或運輸鋼筆槍、瓦斯槍、麻醉槍、獵槍、
空氣槍或第 4 條第 1 項第 1 款所定其他可發射金屬或子彈具
有殺傷力之各式槍砲者，處無期徒刑或 5 年以上有期徒刑，併
科新臺幣 1 千萬元以下罰金。
未經許可，轉讓、出租或出借前項所列槍枝者，處 5 年以上有
期徒刑，併科新臺幣 1 千萬元以下罰金。
意圖供自己或他人犯罪之用，而犯前二項之罪者，處無期徒刑或
 7 年以上有期徒刑，併科新臺幣 1 千萬元以下罰金。
未經許可，持有、寄藏或意圖販賣而陳列第 1 項所列槍枝者，
處 3 年以上10 年以下有期徒刑，併科新臺幣 700 萬元以下罰
金。
第 1 項至第 3 項之未遂犯罰之。
槍砲彈藥刀械管制條例第12條
未經許可，製造、販賣或運輸子彈者，處 1 年以上 7 年以下有
期徒刑，併科新台幣 500 萬元以下罰金。
未經許可，轉讓、出租或出借子彈者，處 6 月以上 5 年以下有
期徒刑，併科新台幣 300 萬元以下罰金。
意圖供自己或他人犯罪之用，而犯前二項之罪者，處 3 年以上
10 年以下有期徒刑，併科新台幣 700 萬元以下罰金。
未經許可，持有、寄藏或意圖販賣而陳列子彈者，處 5 年以下
有期徒刑，併科新台幣 300 萬元以下罰金。
第 1 項至第 3 項之未遂犯罰之。
毒品危害防制條例第4條
製造、運輸、販賣第一級毒品者，處死刑或無期徒刑；處無期徒
刑者，得併科新臺幣 2 千萬元以下罰金。
製造、運輸、販賣第二級毒品者，處無期徒刑或 7 年以上有期
徒刑，得併科新臺幣 1 千萬元以下罰金。
製造、運輸、販賣第三級毒品者，處 5 年以上有期徒刑，得併
科新臺幣 7 百萬元以下罰金。
製造、運輸、販賣第四級毒品者，處 3 年以上 10 年以下有期
徒刑，得併科新臺幣 3 百萬元以下罰金。
製造、運輸、販賣專供製造或施用毒品之器具者，處 1 年以上
7 年以下有期徒刑，得併科新臺幣 1 百萬元以下罰金。
前五項之未遂犯罰之。

司法院資訊處製作；財團法人民間司法改革基金會備份。
